臺灣高等法院刑事判決　　　　　　　　　　　　　九十一年度上易字第三一四二號
　　上　訴　人　　臺灣板橋地方法院檢察署檢察官
　　被　　　告　　甲○○　男　.
右上訴人因被告竊盜案件，不服臺灣板橋地方法院九十一年度易字第二一八０號，中
華民國九十一年九月二十五日第一審判決（聲請簡易判決處刑案號：臺灣板橋地方法
院檢察署九十一年度偵字第一０八二二號）提起上訴，本院判決如左：
    主  文
上訴駁回。
    理  由
一、本案經本院審理結果，認第一審判決對被告甲○○為無罪之諭知，核無不當，應
    予維持，並引用第一審判決書（如附件）記載之證據及理由。
二、檢察官上訴意旨以：（一）被告所辯其搬取之電冰箱係在屋外，且被害人乙○○
    居處之門、窗均已開啟一節，其可信度堪疑，尚待進一步查證；（二）被告身為
    專業資源回收者，應認識該電冰箱尚存有一定之價值，竟未探求原所有人之真意
    ，擅自推斷已遭所有權人棄置，仍應成立未必故意云云。
三、按犯罪事實應依證據認定之，無證據不得推定其犯罪事實；不能證明被告犯罪者
    ，應諭知無罪之判決，刑事訴訟法第一百五十四條及第三百零一條第一項，分別
    定有明文。又事實之認定，應憑證據，如未能發現相當證據，或證據不足以證明
    ，自不能以推測或擬制之方法，以為裁判基礎；而所謂認定犯罪事實所憑之證據
    ，係指足以認定被告確有犯罪行為之積極證據而言，無論直接或間接證據，其為
    訴訟上之證明，須於通常一般之人均不致有所懷疑，而得確信其為真實之程度者
    ，始得據為有罪之認定，倘其證明尚未達到此一程度，而有合理之懷疑存在，事
    實審法院無從為有罪之確信時，即應為諭知被告無罪之判決（最高法院四十年台
    上字第八六號、二十九年上字第三一０五號、七十六年台上字第四九八六號判例
    意旨參照）。
四、經查，被害人乙○○於原審及本院審理時，先後到庭陳稱：「我六月十四日中午
    回去巡視房屋，我看到的情形就如照片所示，我有問被告為何搬走我的電冰箱，
    被告告訴我因為房門都打開，而且旁邊的十幾戶都已經搬空，而且房門都已經打
    開了，所以他以為電冰箱是不要的東西，我確認當時附近周圍都已經沒有住戶，
    我們那條巷弄共有十六戶人家，只剩下我這戶還沒有搬走。電冰箱已經用了十年
    了，因為當時冷氣機已經不見了，所以我認為是被告搬走的，後來我有跟被告去
    了二家資源回收場，我認為冷氣機應該是賣到中古商，而非資源回收場，我只要
    追究冷氣機，電冰箱可能沒有什麼價值了，我只是將就用而已，照片裡的電視及
    其他東西都不是我的，我當時已經檢查過了，冷氣機當時確實不在車上。後來我
    有問其他鄰居，他們說在二天前就有其他人打開我的門窗搬走東西，所以冷氣機
    可能是之前就被搬走了，當時屋內還有書桌及洗衣機，洗衣機也是舊的，被告確
    實是作資源回收的。我認為以被告行為來看，若以竊盜判罪是不公平的，因為我
    不能確知是否是被告打開房門拿走冷氣機，而且當時其他十幾戶都已經搬空，被
    告有可能是在房門被打開後，才把電冰箱拿去資源回收」（原審九十一年九月十
    一日審判筆錄）、「我們眷村於六月十六日要完全搬離，六月九日我回去時，約
    有百分之九十的鄰居都搬走了，六月九日時都還沒有搬完，屋內還有冷氣機、電
    冰箱等物，我回去時大門已被打開了。我報案後，鄰居有人告訴我二天前已有人
    來回收東西，我不確定冷氣機是被告搬走的，我不再追究這件事」（本院九十一
    年十二月十日審判筆錄）等語。參以卷附照片所攝，被害人居處之門、窗洞開，
    窗外堆放木桌等物，屋內物品亦散落各處，客觀上不似有人居住之處；而被告所
    搬取之電冰箱，非但外觀陳舊不堪，被害人復稱已使用十年，應無價值。被告所
    辯因認該擺放屋外之電冰箱已遭人棄置，始抬上小貨車，擬送往資源回收等語，
    堪予採信。
五、此外，本院復查無其他積極證據足資證明被告有公訴人所指竊盜之犯行，而不能
    證明被告犯罪。被告於主觀上既無不法所有之意圖，原審爰為被告無罪之諭知，
    揆諸前揭規定及判例意旨，並無不合，應予維持。上開檢察官上訴意旨均無理由
    ，應予駁回。
據上論斷，應依刑事訴訟法第三百七十三條、第三百六十八條，判決如主文。
本案經檢察官曾忠己到庭執行職務
中    華    民    國      九十一      年      十二      月    二十四    日
                                臺灣高等法院刑事第六庭
                                    審判長法  官  陳  春  秋
                                          法  官  高  明  哲
                                          法  官  王  麗  莉
右正本證明與原本無異。
不得上訴。
                              書記官  蘇  秋  
中    華    民    國      九十一      年      十二      月     二十四   日
